臺灣高雄地方法院高雄簡易庭裁定　　　 111年度雄秩字第14號
移送機關　　高雄市政府警察局新興分局
被移送人　　蘇崇文　


上列被移送人因違反社會秩序維護法，經移送機關以民國111 年
1 月3 日高市警新分偵字第11074229900 號移送書移送審理，本
院裁定如下：
    主          文
蘇崇文無正當理由攜帶具有殺傷力之器械，處罰鍰新臺幣玖仟元
。
扣案之摺疊刀壹把沒入。
    事實理由及證據
一、被移送人蘇崇文於下列時、地有違反社會秩序維護法之行為
    ：
㈠、時間：民國110年12月14日5時57分許。
㈡、地點：高雄市○○區○○○路000號（女模會館）。
㈢、行為：無正當理由攜帶具有殺傷力之摺疊刀1 把。
二、上開事實，有下列之事證明屬實：
㈠、被移送人於警詢時之自白。
㈡、關係人陳諺、莊媄晴、康維倫、何宗穎、梁博瑜於警詢時之
    證述。
㈢、場監視器畫面影像擷取照片、高雄市政府警察局新興分局扣
    押筆錄、扣押物品目錄表、扣押物品收據/ 無應扣押之物證
    明書。
㈣、扣案之摺疊刀1把。
三、按無正當理由攜帶具殺傷力之器械、化學製劑或其他危險物
    品者，處3 日以下拘留或新臺幣3 萬元以下罰鍰，社會秩序
    維護法第63條第1 項第1 款定有明文。本條款之構成要件，
    須行為人客觀上有攜帶具有殺傷力之器械、化學製劑或其他
    危險物品之行為，且該攜帶係無正當理由，因而有危害社會
    安全之情形，始克當之。亦即應就行為人客觀上攜帶具有殺
    傷力器械之行為，依其攜帶行為之目的，考量行為人攜帶當
    時之時間、地點、身分、舉止等因素，據以認定其是否已構
    成該行為，合先敘明。
四、經查，被移送人對其於上開時、地攜帶經扣案之摺疊刀1 把
    一節坦承不諱，復有場監視器畫面影像擷取照片、高雄市政
    府警察局新興分局扣押筆錄、扣押物品目錄表、扣押物品收
    據/ 無應扣押之物證明書附卷可稽，另有上開物品扣案足憑
    。而觀之扣案之摺疊刀，其刀刃屬鋼鐵材質，質地堅硬、刀
    身鋒利，如持該摺疊刀朝人揮砍，實足以傷人性命，應屬具
    殺傷力之器械無訛。被移送人雖辯稱攜帶摺疊刀係供防身之
    用云云，然被移送人未陳明有何特殊情狀需帶摺疊刀防身之
    必要，縱欲防身，其未選擇對人體傷害較輕微之防身物品，
    反攜帶刀鋒尖銳、具有殺傷力之刀械，危險程度非輕，且被
    移送人持具殺傷力之摺疊刀揮舞，顯將對往來公眾產生恫嚇
    效果並有危害社會安全之虞。是被移送人上開所辯難謂可採
    ，應認被移送人攜帶客觀上具殺傷力之器械即扣案之摺疊刀
    ，並無正當理由，核其所為，係犯社會秩序維護法第63條第
    1 項第1 款之無正當理由攜帶具有殺傷力器械之違序行為。
    爰審酌被移送人所為影響公共秩序之程度，及行為後之態度
    、行為之動機、手段及過程等一切情狀，裁處如主文所示之
    罰鍰。至扣案之摺疊刀1 把為被移送人所有，業據被移送人
    供承在卷，並供其違反社會秩序維護法行為所用之物，爰依
    社會秩序維護法第22條第3 項規定宣告沒入。
五、依社會秩序維護法第45條第1 項、第63條第1 項第1 款、第
    22條第3 項，裁定如主文。
中    華    民    國   111    年    1     月    19    日
                  高雄簡易庭  法      官  林綉君
以上正本係照原本作成。
如不服本裁定，得於裁定書送達之翌日起5 日內，以書狀敘述理
由，向本庭提出抗告。
中    華    民    國   111    年    1     月    19    日
                              書  記  官  羅崔萍